【裁判字號】    98,簡上,107
【裁判日期】    980522
【裁判案由】    傷害
【裁判全文】
臺灣臺北地方法院刑事判決             98年度簡上字第107號
上  訴  人
即  被  告  乙○○
            甲○
上列上訴人即被告因傷害案件，不服本院民國98年2 月23日98年
度簡字第602 號第一審簡易判決（聲請簡易判決處刑案號：臺灣
臺北地方法院檢察署98年度偵字第1850號），提起上訴，本院管
轄第二審之合議庭審理後，判決如下︰
    主  文
上訴駁回。
乙○○、甲○均緩刑貳年。
    事  實
一、乙○○與甲○係朋友，渠等與楊慶文等友人於民國97年12月
    20日晚間8 時許，一同至位於臺北市○○區○○街41號旁由
    丙○○所開設之「天福金海產店」用餐消費，嗣於同日晚間
    11時15分許用餐完畢後，乙○○、甲○二人因結帳問題與丙
    ○○起口角爭執，詎乙○○、甲○竟共同基於傷害人身體之
    犯意聯絡，在上開地點，以徒手及腳踢之方式毆打丙○○之
    頭部、背部等處，致其受有頭部鈍傷、背部挫傷等傷害。
二、案經丙○○訴由臺北市政府警察局文山第二分局報請臺灣臺
    北地方法院檢察署檢察官偵查後聲請簡易判決處刑。
    理  由
一、本判決下列所引之供述證據，上訴人即被告乙○○、甲○均
    未爭執其證據能力，且於言詞辯論終結前亦未聲明異議，本
    院審酌各該證據作成時之情況，並無不當之情形，認以之作
    為證據應屬適當，爰依刑事訴訟法第159 條之5 第2 項規定
    ，自得作為證據，合先敘明。
二、上揭犯罪事實，業據被告乙○○、甲○均於本院審理中坦承
    不諱，核與告訴人丙○○於警詢及偵訊時指訴之情節相符，
    並經證人楊慶文於偵訊時證述明確，復有財團法人佛教慈濟
    醫院台北分院97年12月21日診斷證明書在卷可資佐證，足認
    被告之自白核與事實相符。本件事證明確，被告兩人犯行均
    堪認定。
三、核被告兩人所為，均係犯刑法第277 條第1 項之傷害罪。又
    渠等就上開犯行，互有犯意聯絡、行為分擔，應論以共同正
    犯。原審以被告罪證明確，援引上開規定及刑法第28條、第
    41條第1 項前段、刑法施行法第1 條之1 之規定，並審酌被
    告兩人至告訴人所經營之海產店消費，竟僅因細故，共同以
    徒手及腳踢方式，毆打告訴人之頭部、背部等處，造成告訴
    人之傷害非輕，惟念及被告於犯後已坦承犯行，尚具悔意，
    兼衡被告之品行、智識程度、犯罪手段、目的、所生危害等
    一切情狀，量處被告兩人各有期徒刑2 月，如易科罰金均以
    新臺幣1000元折算1 日，經核其認事用法，並無違誤之處，
    量刑亦稱妥適，是被告兩人上訴意旨以其生活困難，有情輕
    法重之情，而指摘原判決量刑過重云云，並無理由，應予駁
    回。
四、末查，被告兩人前均未曾受有期徒刑以上刑之宣告，此有臺
    灣高等法院被告前案記錄表在卷可憑，其等因一時失慮，致
    罹刑章，犯後已坦承犯行，並各賠償告訴人新台幣3 萬元之
    損失，有匯款單2 紙在卷可參，足認被告兩人尚具悔意，本
    院認其等經本件偵審程序及科刑教訓後，當能知所警惕，信
    無再犯之虞，因認原審所宣告之刑，均以暫不執行為適當，
    爰併予諭知緩刑2 年，以啟自新。
據上論斷，應依刑事訴訟法第455 條之1 第1 項、第3 項、第36
8 條，刑法第74條第1 項第1 款，判決如主文。
本案經檢察官呂俊儒到庭執行職務。
中    華    民    國    98    年    5     月    22    日
                刑事第十九庭審判長法  官  施添寶
                                  法  官  紀文惠
                                  法  官  吳俊龍
上正本證明與原本無異。
本判決不得上訴。
                                  書記官  劉俊源
中    華    民    國    98    年    5     月    22    日
附錄本判決論罪法條：
中華民國刑法第277條
傷害人之身體或健康者，處3 年以下有期徒刑、拘役或1 千元以
下罰金。
犯前項之罪因而致人於死者，處無期徒刑或7 年以上有期徒刑；
致重傷者，處3 年以上10年以下有期徒刑。


司法院資訊處製作；財團法人民間司法改革基金會備份。
